臺灣臺北地方法院刑事判決　　　　　　　　　　　　　　九十年度自字第九三一號
　　自　訴　人　群力交通事業股份有限公司
　　代　表　人　甲○○
　　被　　　告　乙○○
右列被告因侵占案件，經自訴人提起自訴，本院判決如左：
    主  文
乙○○無罪。
    理  由
一、自訴意旨略以：被告乙○○於民國八十九年七月二十八日起承租自訴人所有Ｃ三
    －八八七號計程車營運，引擎號碼Ｔ0000000Ｈ，並使用該車行車執照，
    依約被告每日車租新臺幣六百元，每五日應繳納一次，然被告未依規定付車租等
    ，經自訴人多次催繳，被告遲遲不繳付帳款及歸還該車車輛、號牌及行照。自訴
    人於九十年八月三日以存證信函催促，並多次電話催繳，被告仍不償欠款，不還
    車輛、號牌及行照，顯然被告蓄意侵占，其行為已損自訴人之權益甚鉅等語。
二、按犯罪事實應依證據認定之，無證據不得推定其犯罪事實，又不能證明被告犯罪
    者，應諭知無罪之判決，刑事訴訟法第一百五十四條、第三百零一條第一項分別
    定有明文。次按侵占罪之主觀要件，須持有人變易其原來之持有意思而為不法所
    有之意思，如僅將持有物延不交還，或有其他原因致一時未能交還，既缺乏主觀
    要件，即難遽以該罪相繩，不能遽論以該罪，最高法院二十三年度上字第一九一
    五號、六十八年度台上字第三一四六號判例可資參照。本件自訴人自訴被告乙○
    ○涉犯侵占罪嫌，無非係以存證信函及回執、汽車新領牌照登記書、租賃計程車
    合約書等為據。惟訊據被告固坦承有收到存證信函之事實，然堅詞否認有侵占犯
    行，辯稱伊接到存證信函後，於九十年八月八日、八月十七日、八月三十一日、
    九月四日、九月十日、九月二十一日、十月三日、十月二十二日均有繳款，且伊
    現仍承租自訴人所有車輛等語。
三、經查，被告乙○○辯稱於接到存證信函後尚有繳款一節，為自訴人所不爭執，則
    被告於經自訴人催告繳款後即陸續繳交車租，足徵無易持有為不法所有意思，自
    訴人亦陳稱被告有出面與其談好，覺得是誤會等語，益證被告無侵占犯行。此外
    ，復查無其他積極證據足認被告有自訴人所指之侵占犯行，本件純屬租金給付遲
    延之民事糾紛，不能證明被告犯罪，依上開說明，自應為被告無罪之諭知。
據上論斷，應依刑事訴訟法第三百四十三條、第三百零一條第一項，判決如主文。
中    華    民    國      九十一    年    一      月      十七          日
                                      臺灣臺北地方法院刑事第八庭
                                          法  官  鄭  佾  瑩
右正本證明與原本無異。
如不服本判決，應於判決送達後十日內向本院提出上訴狀(應抄附繕本)。告訴人
或被害人如對於本判決不服者，應具備理由請求檢察官上訴，其上訴期間之計算
係以檢察官收受判決正本之日期為準。
                                          書記官  何  適  熹
中    華    民    國      九十一    年     一      月       十八        日
